臺灣嘉義地方法院刑事判決　　　　　　　94年度簡上字第87號
上　訴　人　臺灣嘉義地方法院檢察署檢察官
被　　　告　甲○○　男　29歲（民國64年8月5日生）
上列上訴人因被告竊盜案件，不服本院嘉義簡易庭94年度嘉簡字
第283號中華民國94年3月18日第一審判決（聲請簡易判決處刑案
號：臺灣嘉義地方法院檢察署94年度偵字第710號），提起上訴
及移送併辦（臺灣嘉義地方法院檢察署94年度偵字第865、1285
號），本院管轄之第二審合議庭判決如下：
    主  文
原判決撤銷。
甲○○連續竊盜，累犯，處有期徒刑伍月，如易科罰金，以參佰
元折算壹日。
    事  實
一、甲○○曾因違反毒品危害防制條例案件，經本院89年度簡上
    字第50號判處有期徒刑5月，於民國89年12月14日確定，入
    監服刑迨90年9月18日執行完畢，詎猶不知悛悔，基於意圖
    為自己不法之所有之概括犯意，連續竊盜：
  (1)93年12月20日下午3時10分許，在嘉義縣大林鎮○○○段216
    地號土地柳丁園內，以徒手方式竊取丙○○所栽種之柳丁20
    顆，得手後騎駛機車逃逸，經丙○○發覺抄記車號報警，嗣
    於94年1月20日下午循線查獲。
  (2)94年1月10日下午2時許，侵入嘉義縣民雄鄉寮頂村頂寮22號
    之4乙○○住處 (侵入住宅部分未據告訴)，竊取乙○○所有
    之瓦斯1桶，得手後留供己用，嗣於94年1月20日下午5時30
    分許，因下述(3)之犯行遭警方查獲，始主動供承上情，並帶
    同警方至同鄉頂崙村8鄰崙子頂27之8號住處起出上開瓦斯1
    桶（業據乙○○領回）。
  (3)94年1月20日下午1時30分許，侵入嘉義縣民雄鄉寮頂村頂寮
    22號之4乙○○住處 (侵入住宅部分未據告訴)，竊取乙○○
    所有之VCD18片及VCD主機（SYNCO廠牌）1台，嗣於當日下午
    2 時40分許為警在同鄉○○路○段「陸力加油站」旁查獲上
    開VCD主機1台，並循線起出VCD18片（均據乙○○領回）。
二、案經嘉義縣警察局民雄分局報請臺灣嘉義地方法院檢察署檢
    察官偵查聲請簡易判決處刑及移送併案審理。
     理  由
一、前揭事實，均據被告甲○○坦承不諱，核與告訴人丙○○、
    被害人乙○○之指述相符，並有贓物認領保管單及竊盜現場
    暨贓物照片在卷足憑，事證明確，被告犯行洵堪認定，應予
    依法論科。
二、核被告所為，均係犯刑法第320條第1項之竊盜罪。被告先後
    三次犯行，時間緊接，犯罪構成要件相同，顯係基於概括犯
    意反覆為之，為連續犯，應以一罪論，並加重其刑。被告曾
    因違反毒品危害防制條例案件，經本院89年度簡上字第50號
    判處有期徒刑5月，於89年12月14日確定，入監服刑迨90 年
    9月18日執行完畢，有臺灣嘉義地方法院檢察署刑案資料查
    註紀錄表及臺灣高等法院被告全國前案紀錄表可佐，其於五
    年內再犯本件有期徒刑以上之罪，為累犯，應依刑法第47
    條加重其刑，併上開連續犯加重部分，依法遞加之。檢察官
    雖僅就被告前揭事實欄第(3)項之犯行聲請簡易判決處刑，與
    起訴有同一之效力，然檢察官就犯罪事實一部起訴者，其效
    力及於全部，本件如事實欄第(1)、(2)項之犯行，業據檢察官
    移送併辦且與起訴部分有連續犯之裁判上一罪關係，本院自
    應併予審判。其次，被告係因事實欄第(3)項之犯行遭警方查
    獲後，始主動供承關於第(2)項之犯行，並帶同警方起獲贓物
    ，不符合刑法第62條自首之規定（最高法院73年2月21日73
    年度第2次刑事庭會議決議(二)參照），併辦意旨認該部分之
    犯行經被告自首，容有誤會。
三、原審認定被告犯行明確，而予論罪科刑，固非無見，惟未及
    審酌被告併辦部分之竊盜犯行，認事用法容有違誤。檢察官
    上訴意旨指摘原判決未及就單一案件之部分犯行一併審理而
    有不當，為有理由，應由本院將原判決撤銷改判。爰審酌被
    告素行、生活狀況、犯罪之動機、手段、目的、所得利益、
    所生危害及犯後態度等一切情狀，量處如主文第二項所示之
    刑，並諭知易科罰金之折算標準，以資儆懲。
四、被告經合法傳喚，無正當理由不到庭，爰不待其陳述，逕行
    判決。
據上論斷，應依刑事訴訟法第455條之1第1項、第3項、第371條
、第369條第1項前段、第364條、第299條第1項前段，刑法第56
條、第320條第1項、第47條、第41條第1項前段，罰金罰鍰提高
標準條例第1條前段、第2條，判決如主文。
本案經檢察官周靜妮到庭執行職務。
中　　華　　民　　國　　94　　年　　6　　月　　10  　日
                  刑事第六庭審判長  法  官  林信旭
                                    法  官  蘇姵文
                                    法  官  蔡憲德
上列正本證明與原本無異。
本件不得上訴。
中　　華　　民　　國　　94　　年　　6　　月　　10  　日
                                    書記官  楊福源
附錄本案論罪科刑法條
刑法第320條第1項：
  意圖為自己或第三人不法之所有，而竊取他人之動產者，為竊
  盜罪，處五年以下有期徒刑、拘役或五百元以下罰金。
